【裁判字號】    99,訴,1371
【裁判日期】    991110
【裁判案由】    毒品危害防制條例
【裁判全文】
臺灣高雄地方法院刑事判決              99年度訴字第1371號
公  訴  人  臺灣高雄地方法院檢察署檢察官
被      告  丙○○
指定辯護人  李淑妃律師
上列被告因違反毒品危害防制條例案件，經檢察官提起公訴（99
年度偵字第31248 號、第34116號），本院判決如下：
    主  文
丙○○販賣第二級毒品，累犯，處有期徒刑柒年肆月，扣案如附
表一編號２之第二級毒品甲基安非他命伍包（含包裝袋總重拾點
肆伍捌公克，驗前淨重玖點貳零貳公克，驗後淨重玖點壹伍貳公
克）沒收銷燬之，販賣第二級毒品所得新臺幣伍佰元沒收，如全
部或一部不能沒收時，以其財產抵償之；又販賣第一級毒品，累
犯，處有期徒刑拾伍年肆月，扣案如附表一編號１之第一級毒品
海洛因拾貳包（含包裝袋總重玖點伍陸公克，淨重伍點肆公克
）沒收銷燬之，販賣第一級毒品所得新臺幣壹仟貳佰元沒收，如
全部或一部不能沒收時，以其財產抵償之，扣案如附表二之行動
電話壹支（廠牌：ＮＯＫＩＡ，序號：00000000000
0000，不含ＳＩＭ卡即門號：0000000000）沒收
。應執行有期徒刑拾陸年，扣案之第二級毒品甲基安非他命伍包
（含包裝袋總重拾點肆伍捌公克，驗前淨重玖點貳零貳公克，驗
後淨重玖點壹伍貳公克），第一級毒品海洛因拾貳包（含包裝袋
總重玖點伍陸公克，淨重伍點肆公克），均沒收銷燬之，販賣
第二級毒品所得新臺幣伍佰元及販賣第一級毒品所得新臺幣壹仟
貳佰元均沒收，如全部或一部不能沒收時，以其財產抵償之，另
扣案如附表二之行動電話壹支（廠牌：ＮＯＫＩＡ，序號：00
0000000000000，不含ＳＩＭ卡即門號：0000
000000）沒收之。
    事  實
一、丙○○前於民國92年間因施用毒品等案件，經本院以93年易
    緝字第154 號判處有期徒刑6 月、7 月，定應執行有期徒刑
    1 年確定。嗣於93年間因持有毒品案件，經本院以93年度易
    字第1912號判處有期徒刑1 年確定，上開3 罪嗣經本院以96
    年度聲減字第7719號減刑並定應執行為有期徒刑11月又15
    日確定，徒刑自96年7 月16日起算，迄97年6 月24日縮短刑
    期執行完畢。詎猶不知悔改，明知海洛因及甲基安非他命係
    毒品危害防制條例第二條第二項第一款、第二款所規定之第
    一級、第二級毒品，不得持有及販賣，竟意圖營利，為下列
    之犯行：
  (一)於98年10月16日前某日，在丁○○○位於高雄市前金區○○○路151 號住處內，基於販賣第二級毒品甲基安非他命之犯
    意，以新臺幣（下同）500 元之代價，販賣甲基安非他命1
    包予丁○○○。嗣於98年10月16日丁○○○因故至位於高雄
    市○○區○○街370 之1 號「上豪汽車旅館」120 室（下稱
    系爭汽車旅館房間）與丙○○會面後，經警盤查，並扣得甲
    基安非他命1 包（驗前淨重0.09公克，驗餘淨重0.082 公克
    ，已另經本院99年度聲字第856 號單獨宣告沒收消燬之），
    始循線查獲上情。
  (二)另基於販賣第一級毒品海洛因之犯意，於98年10月16日19時
    許，由乙○○以0000000000行動電話撥打向丙○○所有0000
    000000行動電話聯絡後，雙方約在系爭汽車旅館房間交易，
    丙○○以1,200 元之代價，販賣海洛因1 包（驗前淨重
    0.067 公克、驗後淨重0. 057公克）予乙○○。
二、嗣於98年10月16日20時05分時許，為警經通訊監察獲得線報
    尚未查緝前，丙○○察覺有異時，經臺灣高雄地方法院檢察
    署檢察官見情況急迫指揮員警逕行搜索，而查獲上情，並當
    場扣得如附表一至三所示之物。
三、案經行政院海洋巡防署南部地區巡防局及高雄市政府警察局
    苓雅分局移請臺灣高雄地方法院檢察署檢察官偵查起訴。
    理  由
一、按證人、鑑定人依法應具結而未具結者，其證言或鑑定意見
    ，不得作為證據，刑事訴訟法第158 條之3 定有明文。所謂
    依法應具結而未具結者，係指檢察官或法官依刑事訴訟法第
    175 條之規定，以證人身分傳喚被告以外之人（證人、告發
    人、告訴人、被害人、共犯或共同被告）到庭作證者，而證
    人甲○○前經檢察官以被告身分傳喚到庭為訊問，其身分既
    非證人，與前開依法應具結要件不合，縱未命其具結，純屬
    檢察官或法官調查證據職權之適法行使，並無違法可言，最
    高法院96年台上第3527號判決可資參照。故證人甲○○於檢
    察官前所作成未經具結之陳述筆錄，係屬被告以外之人於偵
    查中向檢察官所為之陳述，本質上屬傳聞證據，核先敘明。
二、次按被告以外之人於偵查中向檢察官所為之陳述，除顯有不
    可信之情況者外，得為證據，刑事訴訟法第159 條之1 第2
    項定有明文。證人丁○○○、乙○○、甲○○於偵查中向檢
    察官所為之陳述，被告及其辯護人均未釋明上揭證人偵查中
    之證述，有何顯有不可信之情況，亦無證據顯示檢察官在偵
    查時有不法取供之情形，且據上開證人做成證據之外部情狀
    ，亦無證據顯示上開證述有顯不可信之情況，揆諸上揭法條
    之規定，證人丁○○○、乙○○、甲○○於偵查中之證述，
    均具有證據能力。又辯護人雖表示上開證人丁○○○、乙○○、甲○○於偵查中之證詞未經詰問，無證據能力，惟詰問
    權係指訴訟上當事人有在審判庭輪流質問證人，以求發現真
    實，辨明供述證據真偽之權利，即為刑事訴訟法第166 條以
    下規定交互詰問之實踐，屬於人證調查程序一環；與證據能
    力係指符合法律所規定之證據適格，而得成為證明犯罪事實
    存在與否之證據資格，性質上並非相同，是得為證據之被告
    以外之人於偵查中所為之陳述，並非無證據能力，併此敘明
    。
三、末按，按被告以外之人於審判外之陳述，雖不符刑事訴訟法
    第159 條之1 至第159 條之4 之規定，而經當事人於審判程
    序同意作為證據，法院審酌該言詞陳述或書面陳述作成時之
    情況，認為適當者，亦得為證據。當事人、代理人或辯護人
    於法院調查證據時，知有第159 條第1 項不得為證據之情形
    ，而未於言詞辯論終結前聲明異議者，視為有前項之同意，
    同法第159 條之5 第1 、2 項分別定有明文。除上開證據外
    ，本判決所引用之其他傳聞證據，被告及辯護人迄未於本案
    言詞辯論終結前聲明異議，依前開法條之規定，視為被告已
    同意援引作為證據，且經本院審酌該等言詞陳述作成時之情
    況及證據取得過程等節，認為適當，可以作為認定事實之依
    據。
貳、實體部分
一、訊據被告丙○○固坦承有於上揭時、地為警查獲如附表一、
    二、三所示之物不諱，惟矢口否認有何販賣毒品甲基安非他
    命及海洛因予證人丁○○○、乙○○之犯行，辯稱：我是之
    前給丁○○○1,000 元，是要給腦麻的人，乙○○是自己帶
    一包毒品過來找我幫忙搬家，案發當天乙○○還告訴我樓下
    有警察，根本不可能有時間販賣，又扣到的甲基安非他命是
    供自己施用的，海洛因不知道是何人所有，證人丁○○○、
    乙○○於警詢、偵查、本院審理中講述前後不一，不可採信
    ，從未有販賣毒品給證人丁○○○、乙○○云云。經查：
  (一)上開事實一(一)部分：
    1.業據被告於98年12月9 日偵訊時已就販賣第二級毒品甲基
      安非他命予證人丁○○○之事實坦承不諱（偵一卷68至69
      頁），並經證人丁○○○於偵訊時結證：當天於99年10月
      16 日 在高雄市○○街上的汽車旅館被警方查獲身上所持
      有之安非他命，是在查獲前幾天丙○○來我位於高雄市前
      金區○○○路151 號住處找我，問我要不要安非他命，我
      只有拿500 元，是因為第一次購買是向一名叫阿美的女子
      購買，後來阿美介紹丙○○有在賣，所以才跟她買過2 次
      等語（偵卷第63、64頁），另於丁○○○身上所查扣之白
      色結晶，經送請高雄市立凱旋醫院檢驗結果為甲基安非他
      命（驗前淨重0.09公克，驗餘淨重0.082 公克），有該院
      99年4 月15日高凱醫驗字第12769 號濫用藥物成品鑑定書
      在卷可稽。而查，證人丁○○○對於購買安非他命之時間
      、地點、價格、交易方式等細節均十分詳細明確，且語氣
      亦十分堅決肯定，此觀之其於在偵查中表示：我事情記得
      很清楚等語至明，且證人丁○○○與被告並無仇恨，應不
      致無端虛構誣陷被告，應排除其設詞誣陷被告之可能。又
      查，被告與證人丁○○○均有吸用安非他命之習慣，被告
      亦因此有施用第二級毒品之犯罪前科紀錄，證人丁○○○
      於查獲日採尿經送驗結果亦呈安非他命、甲基安非他命陽
      性反應，此有被告全國前案記錄表及本院職權調取本院99
      年度聲字第856 號卷中所附高雄市立凱旋醫院98年11月3
      日出具之濫用藥物尿液檢驗報告可稽，而查甲基安非他命
      吸食者之間彼此有互供之小型零星交易情形極為普遍，且
      上開互供有無零星交易行為亦為一般施用者取得甲基安非
      他命吸用之主要方式，因此堪認證人丁○○○在偵查中所
      為對於被告之指證，核與經驗法則相符，應係真實可信。
    2.又證人丁○○○雖於警詢證稱：我是向阿美購買毒品等語
      ，並於本院翻異前於偵訊中所證，改證稱：毒品是向阿美
      買的，偵查中我不敢說是阿美，因為我第一次碰到這樣的
      事情，我怕阿美會找我麻煩，偵訊時我嚇到了，才這樣講
      ，當時精神狀況不好等語。然查，證人丁○○○於偵訊時
      ，檢察官訊問精神狀況如何時，表示可以回答問題，事情
      記得很清楚，並就檢察官詢問本屆臺灣總統、算數問題測
      試後，均答覆正確，足見其於偵訊時精神狀況清晰且判斷
      事理能力均屬正常狀態。且於本院審理中檢察官詰問「（
      問：偵訊時為何陳述安非他命是向被告買？）答：我記得
      我只有說跟人家買500 元，可是我記得不是向被告買。（
      問：偵訊時是否有故意說謊話？）答：當時我不敢說是阿
      美。（問：你和被告有無仇恨？不敢講是阿美為何要指述
      是被告？）答：與被告沒有仇恨，我不敢講，我今天來是
      要說實話，當時我嚇到了。後又答：檢察官沒有要我指述
      被告，我現在記憶比較差，事情容易忘記，當時沒有聽到
      有人說要如何陳述比較容易交保。（問：你說阿美有說被
      告有在賣，為何這麼說？）答：阿美和被告有認識，至於
      當初我為何這麼說我忘記了。」證人丁○○○於本院之證
      詞，非但與其於偵查中證述之情節，截然相異，且於本院
      作證時，對於其為何指證被告乙節言詞閃爍，以忘記了等
      語加以迴避，並多有保留；又「阿美」僅為綽號，姓名年
      籍均不詳，無法特定為何人，偵查機關亦無從單以「阿美
      」作為查緝之依據，證人並無遭「阿美」報復之疑慮。更
      何況證人於警訊時，早已證陳「阿美」乙事，實無於偵查
      中改證其所持有之甲基安非他命為被告所販賣之動機，再
      參以證人丁○○○雖於警詢中指稱係向阿美購買，然警質
      問：依監聽被告電話內容，應是向被告購買毒品，何以辯
      稱是向阿美購買？證人丁○○○即答稱：因我不敢當場指
      認。益徵警詢時、本院審理時因為直接面對被告而有心理
      壓力，避免得罪涉案被告，而無法暢所欲言，其證詞難以
      憑採。是堪認證人丁○○○乃因真向被告購買安非他命，
      方於偵查時為不利於被告之證述。於本院所證顯係事後為
      附和、迴護被告所為之詞，尚難為有利被告事實之證據，
      應予指明。
    3.被告另辯稱並未曾販賣毒品甲基安非他命予證人丁○○○
      ，於檢察官偵查中亦係因為希獲准交保才自承販賣毒品云
      云。惟查被告於案發當時已年滿41歲，且精神狀況正常，
      應屬具有相當社會經驗之成年人，且被告在本案之前亦曾
      有非法販賣化學合成麻醉藥品、施用毒品、販賣第二級毒
      品、違反槍砲彈藥管制條例等多次犯罪前科紀錄，此有本
      院被告全國前案紀錄表附卷可稽，足見其已有多次涉案及
      偵審之經驗，而販賣毒品行為係警方極力查緝之嚴重犯罪
      行為，刑責甚重，法定刑即為七年以上、死刑或無期徒刑
      ，此為一般人所週知之事實，被告既為41歲之正常成年人
      ，且本身亦有多次涉案及偵審經驗，則其對自承販賣毒品
      犯行之後果，理應知之甚明，倘被告確屬無辜清白，則其
      理當於警、偵訊時極力否認辯駁，以免無端遭受重刑追訴
      。然竟謂其僅因為求暫時獲交保而誣陷自己故意承認不實
      之販毒犯行云云，顯與情理有重大悖謬，難以令人相信。
      矧被告除本次販賣甲基安非他命予證人丁○○○外，另因
      販賣海洛因予證人乙○○於同案偵查中，被告始終否認販
      賣海洛因予證人乙○○，倘被告希冀其因坦承犯行獲得交
      保，應會全部坦承，何以僅承認部分？可以認定被告係因
      檢察官告知證人丁○○○已結證指認係向被告購買毒品，
      被告見其犯行已無法抵賴推諉，方經深思熟慮坦認犯行。
      顯然非為圖交保而誣陷自己，而故意承認不實之販賣第二
      級毒品犯行，因此，被告上開所辯亦不足採信。
  (二)上開事實一(二)部分：
    1.查警方於98年10月16日18時許，在系爭汽車旅館房間外，
      自甫離開之證人丁○○○身上扣得甲基安非他命1 包，同
      時對被告所使用之0000000000號行動電話進行通訊監察時
      ，發現偵查行動已暴露遭被告發現，隨即由檢察官指揮至
      系爭汽車旅館房間逕行搜索，於同日20時5 分許當場查獲
      被告、蕭一偉、乙○○、甲○○，並扣得如附表一、二、
      三所示之物（其中證人乙○○與附表三編號11之海洛因在
      一樓車庫查獲，其餘均於房間內查扣）。扣案如附表一編
      號1 之海洛因共12包，及附表三編號11之海洛因1 包，經
      檢驗後均確係毒品危害防制條例第2 條第2 項第1 款所規
      定之第一級毒品乙情，業據被告供承不諱，復有證人蕭一
      偉、甲○○於警詢、偵查中，證人乙○○於迭於警詢、偵
      查、本院審理中證述明確，並有現場蒐證照片30張、蒐證
      光碟1 片、有法務部調查局98年11月11日調科壹字第0982
      3031380 號濫用藥物實驗鑑定書、高雄市立凱旋醫院98年
      11月18日高市凱醫驗字第11678 號濫用藥品成品檢驗鑑定
      書各1 紙可稽在卷可佐，另有如附表一、二、三之物扣案
      可稽，應堪信為真實。
    2.上開事實一(二)部分事實，業據證人乙○○於偵訊、本院審
      理中結證明確（偵卷第59至61頁，本院卷第58至61頁），
      其供述向被告買毒之時間、地點、每次購得海洛因之數量
      、價格等情節，均證述明確，前後並無瑕疵歧異，顯係證
      人之親身經歷見聞，且核與證人甲○○於偵查中證稱：那
      天有一個年輕人在房間，是向蕭一偉的女友丙○○拿安仔
      ，是透明得像冰塊，是安非他命等語大致相符。而查，與
      被告係以姊弟相稱，甚而被告於本院供陳證人乙○○常幫
      忙她搬東西（本院聲羈卷第5 頁），彼此間均無任何怨隙
      ，衡情無願甘負偽證罪7 年以下有期徒刑之罪責誣指被告
      之可能。又查，依卷附之被告所有0000000000號行動電話
      監聽譯文所載（警1 卷第59至61頁），其中不乏被告所自
      陳代號為「男生」、「牛仔褲」、「機車」、「白種人、
      黃種人」之安非他命，代號為「軟工」之海洛因，來往數
      通交易電話內容，於99年10月11日21點54分不詳人士傳訊
      「阿芬姐= 現北部朋友要來找工程。一男工，一個軟工，
      這是現在要的。如質料好下次會更大的？不要向上次等那
      麼久了？好嗎。26000 」向被告聯繫有買家購買海洛因之
      情事，足證被告應係有在販賣第一級毒品海洛因乙情無訛
      。而證人乙○○有施用第一級毒品海洛因之前科，有刑案
      資料查註記錄表在卷可佐，警方亦於當場查扣乙○○所持
      有附表三編號11所示海洛因1 包，並另於系爭汽車旅館房
      間內扣得如附表一編號1 所示海洛因12包，益徵證人乙○○於偵查、本院所證，非屬子虛，足以採信。雖證人甲○○所證述購買之毒品種類略有出入，惟此可能因距離或未
      細觀而產生之些許誤差，並不影響其所見毒品交易買賣之
      事實，敘此序明。
    3.證人甲○○雖於本院審理時改稱：當天在汽車旅館與被告
      、蕭一偉聊天，當天沒有其他人出入汽車旅館，沒有看到
      另一個男子，至於乙○○表示進去時有看到我，我只認識
      蕭一偉，我當時是面向窗戶云云，惟當天至查獲時在系爭
      汽車旅館房間內有被告、蕭一偉、乙○○及甲○○4 人，
      已認定如前，復有上開查獲經過可資佐證，則被告甲○○
      於本院審理中所為之證詞，與事實顯有不合，應係隱瞞事
      實，為維護被告之語，不足為對被告有利之認定。
    4.被告雖辯稱經乙○○進來前曾電話告知有警察，當時情況
      緊迫，不可能為毒品交易云云，然證人乙○○當天係前往
      向被告購買毒品，如於外見有警察，唯恐被查緝，則應旋
      即離去，不致仍堅持進入系爭汽車旅館房間內購買毒品，
      復參以證人乙○○於偵訊中證稱：當時蕭一偉打完針差不
      多20分鐘以後，有人打電話來說警察來了，叫他趕快把毒
      品處理掉並叫他趕快跑等語，與卷附之監聽譯文（警1 卷
      第62頁）內容相符，足見應係乙○○進入系爭汽車旅館房
      間時，被告等人均未確定外有警察，而仍為毒品交易，待
      交易完成後，經他人通報，始於準備逃逸時經警查獲，被
      告此部分所辯，難以採信。
  (三)末查，近來政府為杜絕毒品之氾濫，對於查緝施用及販賣毒
    品之工作，無不嚴加執行，販賣毒品罪又係重罪，設若無利
    可圖，衡情一般持有毒品之人當無甘冒交易過程經查獲之風
    險，而輕易將所持有之甲基安非他命、海洛因無償交付他人
    之理。被告與證人丁○○○、乙○○非親非故，更無不計風
    險平白無故售予上開第一級、第二級毒品之可能性，足證被
    告出售毒品顯有圖利之意圖，應堪認定。
  (四)綜上所述，被告確有於事實欄上載時、地意圖營利販賣第一
    級毒品海洛因、第二級毒品甲基安非他命各1 次之犯行，故
    本案事證明確，洵堪認定，應予依法論科。
二、核被告所為，係犯毒品危害防制條例第4 條第1 項販賣第一
    級毒品罪，及同條例第4 條第2 項販賣第二級毒品罪。被告
    持有第一級毒品、第二級毒品之低度行為，為販賣第一級毒
    品、第二級毒品之高度行為所吸收，不另論罪。又被告所犯
    前開2 罪間，犯意有別，行為互殊，應予分論併罰。又被告
    有如事實欄所載之前案科刑及執行完畢紀錄，有卷附臺灣高
    等法院被告前案紀錄表可按，其受有期徒刑之執行完畢後，
    5 年以內故意再犯有期徒刑以上之2 罪，均為累犯，應各依
    刑法第47條第1 項之規定加重其刑。復被告販賣第一級毒品
    海洛因部分，觀其所販賣之海洛因數量甚微，交易金額非鉅
    ，與一般大盤毒梟之危害情節有別，故其販賣第一級毒品海
    洛因罪如量處最低度之無期徒刑，仍屬情輕法重，衡情不無
    可憫，爰依刑法第59條規定減輕其刑。
三、爰審酌被告本身亦有施用第二級毒品安非他命之惡習，當知
    毒品對人身心戕害之嚴重性，竟仍藉交易毒品予他人牟取利
    益，危害社會情節重大，事後復未能坦承犯行，一再飾詞狡
    辯，欠缺對本身違法行為悔過之具體表現，惟念其因貪慾致
    罹刑章，經手之毒品數量及犯罪所得非鉅等一切情狀，分別
    量處如主文所示之刑，並定其應執行刑，以示懲儆。
四、扣案如附表一編號1 所示第一級毒品海洛因共12包，經檢驗
    後均確係毒品危害防制條例第2 條第2 項第1 款所規定之第
    一級毒品，認定如前；扣案如附表1 編號2 所示第二級毒品
    甲基安非他命5 包，經檢驗後均確為毒品危害防制條例第2
    條第2 項第1 款所規定之第二級毒品，有正修科技大學超微
    量研究科技中心DR-00-0000000 ～005 檢驗報告共5 紙可佐
    ，又上開毒品之包裝袋共17只，係用以包裹毒品，已直接觸
    碰沾染毒品，於鑑驗時，雖以傾倒之方式，將包裝袋內之毒
    品倒出與包裝袋分離而稱重，必要時亦會輔以刮杓取出袋內
    粉末，無論依何種方式分離，包裝袋內均會有極微量毒品殘
    留，則毒品之包裝袋客觀上既與毒品無法完全析離，應視同
    毒品，均應依同條例第18條第1 項前段規定沒收銷燬之，至
    於上開毒品經送驗耗損部分，業已滅失，就此部分，不另為
    沒收銷燬之諭知，附此敘明。扣案如附表二所示之行動電話
    （不含SIM 卡即門號0000000000號），為供被告與乙○○聯
    絡購買毒品所用之物，及販賣第一級毒品予乙○○所得之
    1,200 元，販賣第二級毒品與丁○○○所得之500 元，均爰
    依同條例第19條第1 項宣告沒收，如全部或一部不能沒收時
    ，均以其財產抵償之。扣案如附表三編號1 至10所示之物品
    ，尚難以證明與本案有關或確屬販毒所得，欠缺沒收之依據
    ，爰均不宣告沒收，又按沒收為從刑之一種，依主從不可分
    原則，應附隨於主刑而同時宣告之，如既無主刑，從刑亦無
    所附麗，扣案如附表三編號11之第一級毒品海洛因1 包，為
    證人乙○○所取得，另涉及證人乙○○之犯罪行為，並非被
    告所持有之第一級毒品，爰不於本件為沒收之宣告，併此敘
    明。
據上論斷，應依刑事訴訟法第299 條第1 項前段、毒品危害防制
條例第4 條第1 項、第2 項、第18條第1 項前段、第19條第1 項
，刑法第11條、第47條第1 項、第51條第5 款、第9 款、第59條
，判決如主文。
本案經檢察官戊○○到庭執行職務。
中    華    民    國    99    年    11    月    10    日
                  刑事第十一庭  審判長法  官 李代昌
                                      法  官 林韋岑
                                      法  官 鄭  瑋
以上正本，係照原本作成，證明與原本無異。
如不服本判決，應於送達後10日內，向本院提出上訴狀。
中    華    民    國    99    年    11    月    11    日
                                書記官  蔡佩珊
附錄本判決論罪科刑法條：
毒品危害防制條例第4條
製造、運輸、販賣第一級毒品者，處死刑或無期徒刑；處無期徒
刑者，得併科新臺幣2千萬元以下罰金。
製造、運輸、販賣第二級毒品者，處無期徒刑或7 年以上有期徒
刑，得併科新臺幣1千萬元以下罰金。
製造、運輸、販賣第三級毒品者，處 5年以上有期徒刑，得併科
新臺幣7百萬元以下罰金。
製造、運輸、販賣第四級毒品者，處3 年以上10年以下有期徒刑
，得併科新臺幣3 百萬元以下罰金。
製造、運輸、販賣專供製造或施用毒品之器具者，處1 年以上7
年以下有期徒刑，得併科新臺幣1 百萬元以下罰金。
前5 項之未遂犯罰之。
附表一：（宣告沒收銷燬之物）
┌──┬────────┬──┬──┬───────────────────┐
│編號│    名稱        │數量│單位│     備註                             │
├──┼────────┼──┼──┼───────────────────┤
│1   │第一級毒品海洛因│12  │包  │1.調查局編號1～11、13                 │
│    │                │    │    │2.經法務部調查局檢驗，結果為第一級毒品│
│    │                │    │    │  海洛因，含包裝袋總毛重9.56公克，淨重│
│    │                │    │    │  合計5.43公克。                      │
│    │                │    │    │3.法務部調查局濫用藥物實驗98年11月11日│
│    │                │    │    │  調科壹字第00000000000 號鑑定書      │
├──┼────────┼──┼──┼───────────────────┤
│2   │第二級毒品甲基安│5   │包  │1.經正修科技大學檢驗結果為第二級毒品甲│
│    │非他命          │    │    │  基安非他命。                        │
│    │                │    │    │2.含包裝袋各重3.894 公克、3.829 公克、│
│    │                │    │    │  1.517 公克、0.838 公克、0.380 公克，│
│    │                │    │    │  合計10.458克 。                     │
│    │                │    │    │3.驗前淨重各3.604 公克、3.579 公克、  │
│    │                │    │    │  1.302 公克、0.56公克、0.157 公克，總│
│    │                │    │    │  重9.202 公克，                      │
│    │                │    │    │4. 驗後淨重分別為3.594 公克、3.569 公 │
│    │                │    │    │   克、1.292 公克、0.55公克、0.147 公 │
│    │                │    │    │   克，共計9.152公克                  │
│    │                │    │    │5.正修科技大學超微量研究科技中心DR-10-│
│    │                │    │    │  0000000～005 檢驗報告共5份          │
└──┴────────┴──┴──┴───────────────────┘
附表二 （應沒收之物）
┌──┬───────┬───┬──┬────────────┐
│編號│    名稱      │數量  │單位│     備註               │
├──┼───────┼───┼──┼────────────┤
│1   │行動電話（不含│1     │支  │廠牌：NOKIA 顏色：銀    │
│    │SIM 卡一張）  │      │    │序號：000000000000000   │
│    │              │      │    │（其內有SIM 卡門號095324│
│    │              │      │    │3541一張，不予沒收）    │
└──┴───────┴───┴──┴────────────┘
附表三：（不宣告沒收之物）
┌──┬────────┬───┬──┬────────────┐
│編號│    名稱        │數量  │單位│       備註             │
├──┼────────┼───┼──┼────────────┤
│1   │電子秤          │2     │台  │                        │
│    │                │      │    │                        │
│    │                │      │    │                        │
├──┼────────┼───┼──┼────────────┤
│2   │行動電話        │10    │支  │序號分別為00000000000000│
│    │                │      │    │5、000000000000000、3529│
│    │                │      │    │00000000000、00000000000│
│    │                │      │    │7667、000000000000000 、│
│    │                │      │    │000000000000000、0000000│
│    │                │      │    │00000000、00000000000000│
│    │                │      │    │0、750-31BW、117D664A， │
│    │                │      │    │內含門號0000000000、0926│
│    │                │      │    │544146、0000000000、0983│
│    │                │      │    │828793                  │
├──┼────────┼───┼──┼────────────┤
│3   │網卡            │1     │支  │                        │
├──┼────────┼───┼──┼────────────┤
│4   │吸食器          │3     │組  │                        │
├──┼────────┼───┼──┼────────────┤
│5   │吸食管          │5     │支  │                        │
├──┼────────┼───┼──┼────────────┤
│6   │分裝杓          │5     │支  │                        │
├──┼────────┼───┼──┼────────────┤
│7   │針筒            │36    │支  │                        │
├──┼────────┼───┼──┼────────────┤
│8   │分裝袋          │1     │包  │                        │
├──┼────────┼───┼──┼────────────┤
│9   │白色粉末        │2     │包  │1.調查局編號12、14      │
│    │                │      │    │2.經法務部調查局檢驗，未│
│    │                │      │    │  驗出毒品反應，含包裝袋│
│    │                │      │    │  毛重5.31公克，淨重4.73│
│    │                │      │    │  公克                  │
│    │                │      │    │3.法務部調查局濫用藥物實│
│    │                │      │    │  驗98年11月11日調科壹字│
│    │                │      │    │  第00000000000號鑑定書 │
├──┼────────┼───┼──┼────────────┤
│10  │現金（新臺幣）  │16100 │元  │現由臺灣高雄地方法院檢察│
│    │                │      │    │署扣押中                │
├──┼────────┼───┼──┼────────────┤
│11  │第一級毒品海洛因│1     │包  │1.乙○○所購買，於系爭汽│
│    │                │      │    │  車旅館房間一樓車庫所扣│
│    │                │      │    │  得。                  │
│    │                │      │    │2.警卷扣押清單編號34，含│
│    │                │      │    │  包裝袋重0.27公克。    │
│    │                │      │    │3.經高雄市立凱旋醫院檢驗│
│    │                │      │    │  ，結果為第一級毒品海洛│
│    │                │      │    │  因，驗前淨重0.067 公克│
│    │                │      │    │  ，驗後淨重0.057 公克。│
│    │                │      │    │4.高雄市立凱旋醫院濫用藥│
│    │                │      │    │  品成品檢驗98年11月18日│
│    │                │      │    │  高市凱醫驗字第11678號 │
│    │                │      │    │  鑑定書。              │
└──┴────────┴───┴──┴────────────┘

司法院資訊處製作；財團法人民間司法改革基金會備份。
